臺灣桃園地方法院民事判決　　　　　　 94年度重訴字第353號
原　　　告　丁○○
訴訟代理人　賴玉梅律師
複代理人　　王嘉斌律師
被　　　告　鴻亞實業有限公司
兼　法　定
代　理　人　丙○○
共　　　同
訴訟代理人　簡良夙律師
複代理人　　劉士昇律師
　　　　　　邱天一律師
上列當事人間請求損害賠償事件，於民國96年5 月9 日言詞辯論
終結，本院判決如下：
    主      文
被告應連帶給付原告新台幣伍拾壹萬捌仟參佰玖拾陸元，及自民
國94年12月16日起至清償日止，按週年利率5 ％計算之利息。
原告其餘之訴駁回。
訴訟費用由被告連帶負擔百分之十，餘由原告負擔。
本判決原告勝訴部分於原告以新台幣拾柒萬參仟元供擔保後，得
假執行；但被告如以新台幣伍拾壹萬捌仟參佰玖拾陸元為原告預
供擔保，得免為假執行。
原告其餘假執行之聲請駁回。
    事實及理由
壹、原告主張：
一、原告受僱於由被告丙○○擔任負責人之被告鴻亞實業有限公
    司（下稱鴻亞公司），擔任作業員，被告丙○○明知操作油
    壓機器即衝剪機具有高度危險，竟未遵守勞工安全衛生法令
    及民法第483 條之1 有關僱用人對受僱人之保護義務相關規
    定，對原告施以必要之安全衛生教育及訓練，亦未訂定安全
    衛生工作守則，致原告及證人戊○○在安全知識不足下，即
    一同操作油壓機台。戊○○於93年6 月1 日未將車床油壓機
    之安全開關即紅外線遮斷裝置打開，又不慎誤觸按鈕啟動油
    壓機，致原告遭油壓機壓斷右手手掌，經送醫治療後仍受有
    終生右手殘障之職業災害。而被告鴻亞公司、丙○○及證人
    戊○○涉業務過失致人重傷罪嫌，業經台灣桃園地方法院檢
    察署以94年度調偵字第357 號起訴在案。
二、據行政院勞工委員會北區勞動檢查所（下稱勞檢所）檢查被
    告鴻亞公司之勞工安全衛生事項，認為被告鴻亞公司、丙○○並未訂立適合需要之安全衛生工作守則，已違反勞工安全
    衛生法第24條，且亦未對勞工實施安全衛生教育訓練，已違
    反勞工安全衛生法第23條，另對於系爭之衝剪機並未每年、
    每日實施檢查，違反勞工安全衛生法第14條第2 項暨勞工安
    全衛生組織管理及自動檢查辦法第26條、59條，顯見被告違
    反保護他人法律自明，自應負民法第184 條第2 項侵權行為
    之責。又證人戊○○及乙○○均證稱，被告於新進員工到職
    時均未告知油壓機台有紅外線遮斷器之安全措施，且亦未教
    導伊等如何開啟該裝置及開啟之時間，證人許嘉顯所稱當日
    一大早其有巡視，該紅外線遮斷器有開啟，然上午10時休息
    時遭他人關閉，10點15分休息完畢後並未打開等語，則關閉
    者既為被告鴻亞公司之員工，被告鴻亞公司自須負連帶賠償
    之責。且許嘉顯為被告鴻亞公司之廠長，每日負責巡視工廠
    ，視察安全措施是否有開啟，當日早上休息後，其並未再查
    明安全措施之紅外線遮斷器是否有開啟，亦顯有疏失，被告
    鴻亞公司自難辭其過失之責。
三、操作該衝剪機台時，2 名操作員幾乎無法面對面，不可能嘻
    笑聊天，證人甲○○於事發時距離原告有20多公尺，中間又
    隔了1 台油壓機和3 台點銲機，其視線被擋住，不可能得知
    原告與戊○○在嘻笑聊天，原告就本件事故之發生，並無過
    失。
四、被告丙○○為被告鴻亞公司之負責人，被告鴻亞公司、丙○○均為勞工安全衛生法第2 條第2 項所稱之「雇主」。被告
    除未訂定從事油壓機械工作安全守則，亦未對原告施以操作
    該等危險工作設備安全教育訓練或防害演練，原告於事發當
    日係被臨時調派前去與戊○○配合，其從未使用過該設備，
    更未被教導如何使用，足見被告明顯違反雇主應防止作業場
    所引起之危害及提供符合標準必要安全設備之法定義務，而
    對原告之受傷為共同發生損害之原因，自應共同對原告負連
    帶損害賠償責任。又戊○○係被告鴻亞公司之受僱人，於操
    作前開油壓機時，被告鴻亞公司對伊既有指揮監督關係，自
    應就原告所受之損害，負連帶賠償之責。
五、依財團法人長庚紀念醫院法字第0333號函鑑定原告之工作能
    力減少70％，原告月薪為新台幣（下同）27,000元，依上開
    減損之比例計算，每年減損為226,800 元（27000 ×70％×
    12＝226800），原告為69年10月24日生，計算至強制退休年
    齡60歲止，其勞動年數尚餘37年，合計減損工作收入4,825,
    078 元。原告之右手因已截肢，須裝載義肢，原告所裝載之
    義肢扣除健保給付42,000元後為326,000 元，該義肢僅保固
    6 年，原告以每10年更換一次計算，則其終身以更換5 次計
    算，合計費用為1,630,000 元。原告時值年輕大好歲月，歷
    經截肢及多次復健，身心受創，爰請求被告連帶賠償慰撫金
    200 萬元。為此原告依民法第184 條第2 項及第185 條、第
    487 條之1 、第193 條第1 項、第195 條第1 項規定，請求
    被告連帶賠償8,455,078 元等語，並聲明：
    (一)被告應連帶給付原告8,455,078 元，及自起訴狀繕本送達
    之翌日起至清償日止，按週年利率5 ％計算之利息。(二)原告
    願供擔保請准宣告假執行。
貳、被告則以：
一、依勞檢所94年8 月23日勞北檢制字第0941013228號函載明：
    「經查該公司設置衝壓機械（油壓機）其衝壓能力500 公噸
    共2 台，該項機械皆設置雙手操作安全裝置及感應式安全裝
    置，且本所檢查時前述安全裝置，皆在正常使用狀態中，故
    肇災機械安全設施於檢查當日並未發現有違反勞動法令之規
    定。」，足證被告丙○○業已依據勞工安全衛生法規定設置
    必要安全衛生設備，已足以防止使用操作油壓機台員工危險
    之發生。被告丙○○雖為被告鴻亞公司負責人，然油壓機現
    場操作並非由被告丙○○直接指揮監督，被告丙○○就原告
    所受之傷害並無過失。被告鴻亞公司就原告所操作之油壓機
    業已安裝安全設施即紅外線遮斷裝置，已足以防止危險之發
    生，被告鴻亞公司就新員工使用油壓機台前，必定請組長甲○○教導油壓機台之操作及開啟安全開關。被告鴻亞公司縱
    使未對勞工施以從事工作及安全衛生教育、訓練，然被告鴻
    亞公司亦有設置防止危害發生之安全設備，係因負責操作機
    台之戊○○未開啟安全開關，而致原告未受有安全設施設備
    之保護，縱認被告鴻亞公司未對勞工施以安全教育，亦與原
    告所受傷害無任何因果關係。況被告鴻亞公司有要求員工開
    啟安全開關否則應受處罰，即已盡相當監督義務，而本院96
    年度易字第407 號刑事判決，已認被告丙○○、鴻亞公司就
    原告所受傷害，應無過失。
二、原告年紀尚輕學習能力仍強，從事工作尚非屬難事，被告鴻
    亞公司於原告受傷復原後，已安排適合原告之工作，然原告
    置之不理，足證原告減少勞動能力情節尚非重大，如原告從
    事工作，應得領取最低勞動薪資15,840元，則原告勞動能力
    每月以減少11,160 元（27,000－15,840＝11,160）為妥。
    又原告提出之義肢復健公司出具之報價單，其中品名健保給
    付肢下功能義肢，其可申請健保給付，自付金額為0 ，足證
    原告就其使用之義肢可申請健保給付，並無增加生活上之需
    要。被告鴻亞公司資本額僅1,200 萬元，而被告丙○○學歷
    為國中畢業，育有2 名子女，為家境小康，是原告請求慰撫
    金顯係過高。
三、依證人甲○○證稱，原告確實知悉油壓機台有紅外線電眼安
    全開關，被告鴻亞公司亦明確要求告員工應開啟電眼安全開
    關，如果沒有開啟，組長罰2,000 元，組員罰1,000 元，並
    公告於員工打工鐘上方之公佈欄上，足證原告應知悉操作油
    壓機應開啟安全開關。原告於操作油壓機時，與戊○○嘻鬧
    開玩笑，因疏失而造成手部受傷，原告顯就其所受傷害亦有
    過失，被告主張過失相抵。且原告所受傷害，係因戊○○未
    開啟紅外線安全開關所致，戊○○明知紅外線安全開關未開
    啟，故就原告所受傷害，應由戊○○負完全責任，被告均無
    須負責。
四、被告鴻亞公司於原告發生傷害迄95年12月已給付原告1,929,
    737 元，又原告自受傷時起每月可受領被告鴻亞公司為其投
    保失能險給付1 萬元，共可領20年，原告尚可再領取18年之
    保險給付，以霍夫曼計算式一次給付，共計12萬x12.000000
    00（18年之霍夫曼係數）＝1,512,389 元，則被告鴻亞公司
    縱應給付損害賠償，亦應扣除已給付之1,929,737 元，及原
    告可受領之失能險1,512,389 元等語，資為抗辯。並聲明：
    (一)駁回原告之訴。(二)如受不利之判決，願供擔保請准免為假
    執行。
參、本件經本院依民事訴訟法第271 條之1 準用同法第270 條之
    1 第1 項第3 款規定，整理並協議簡化爭點及不爭執點如下
    （見本院95年2月20日言詞辯論筆錄，第55頁）：
一、兩造不爭執之事實：
  (一)原告受僱於被告鴻亞公司擔任作業員乙職，原告於93年6 月
    1 日工作時發生系爭事故，致受有右手手掌壓斷、截肢之傷
    害。
  (二)訴外人戊○○就原告所受傷害有過失，應負損害賠償責任。
  (三)被告鴻亞公司就原告所操作之油壓機設置有紅外線遮斷裝置
    之安全設備。
  (四)被告丙○○為被告鴻亞公司負責人。
  (五)被告自系爭事故發生後，已給付原告共1,929,737 元（如附
    表三明細表）。
二、兩造爭執要旨：
  (一)被告是否違反勞工安全衛生法23、24條，勞工安全衛生組織
    管理及自動檢查辦法26、55、74條，勞工安全衛生設施規則
    69、71、72條，機械器具防護標準12、19條，與民法184 第
    2 項、483 之1 條之義務而應對原告負過失侵權責任？（即
    被告違反上開規定義務，與原告受傷之結果間是否有相當因
    果關係？）
  (二)原告減少勞動能力的程度？
  (三)原告請求的精神慰撫金是否適當？
  (四)原告對系爭事故的發生是否與有過失？
肆、茲就上述爭點，析述本院得心證之理由如下：
一、按訴狀送達後，原告不得將原訴變更或追加他訴，但擴張或
    減縮應受判決事項之聲明者，不在此限，民事訴訟法第255
    條第1 項第3 款分別定有明文。本件原告起訴時原請求被告
    應連帶給付8,388,960 元，嗣於審理中擴張為8,455,078 元
    （本院卷第223 頁），經核此部分僅係擴張應受判決事項之
    聲明，揆諸前開規定，應予准許。
二、有關被告鴻亞公司是否依勞工安全衛生法規定對於原告施以
    足夠之職前訓練部分：
  (一)按違反保護他人之法律，致生損害於他人者，負損害賠償責
    任；不法侵害他人之身體或健康者，對於被害人因此喪失或
    減少勞動能力或增加生活上之需要時，應負損害賠償責任；
    不法侵害他人之身體、健康、名譽、自由、信用、隱私、貞
    操，或不法侵害其他人格法益而情節重大者，被害人雖非財
    產上之損害，亦得請求賠償相當之金額，民法第184 條第2
    項前段、第193 條第1 項、第195 條第1 項前段分別定有明
    文。又雇主對勞工應施以從事工作及預防災變所必要之安全
    衛生教育、訓練；雇主對新僱勞工、或在職勞工於變更工作
    前，應使其接受適於各該工作必要之安全衛生教育訓練。勞
    工安全衛生法第23條第1 項、勞工安全衛生教育訓練規則第
    15條第1 項分別定有明文。而油壓機台屬於生產性機械，雇
    主對從事油壓機台（衝剪機械）作業之勞工，於新雇或變更
    工作前，應依上開規定辦理6 小時之勞工安全衛生教育訓練
    ；如雇主僅教導勞工如何操作沖壓床印壓零件及如何啟動緊
    急停止機構，尚未符合上述同規則附表13規定之課程及時數
    ，此有行政院勞工委員會95年5 月4 日勞安1 字第09500211
    74號函在卷可稽（見本院卷第182 頁）。
  (二)按當事人主張有利於己之事實者，就其事實有舉證之責任，
    民事訴訟法第277 條前段定有明文。被告主張其已依前揭規
    定對於原告施以足夠之安全教育訓練，然此為原告所否認。
    經查，依據證人戊○○證述：我進入被告公司後，公司只有
    以口頭敘述方式教導我們如何操作、生產物品，之後一、二
    個禮拜才知道有紅外線遮斷裝置，是看甲○○開後，自己學
    會的（見本院卷第83、84頁）；證人即被告公司員工乙○○
    證稱：公司並未對我進行任何訓練，第一天上班組長就教我
    直接上工等語（見本院卷第112 頁）。核與前述行政院勞工
    委員會函所載應辦理6 小時之勞工安全衛生教育訓練課程有
    違。雖證人即被告公司組長甲○○證稱：原告和戊○○第一
    天上班開始，我就跟他們說油壓機開關在哪裡，還有教一些
    取料時，機器如果在動，手要馬上縮回來，還有紅外線遮斷
    裝置一定要開等語（見本院卷第102 頁）。然查，依據勞工
    安全衛生教育訓練規則第24條規定，雇主辦理同規則第15條
    之教育訓練，應將含訓練教材、課程表等之訓練計畫、受訓
    人員名冊、簽到紀錄、課程內容等實施資料保存3 年。核其
    意旨可見上開教育訓練至少應有訓練教材、課程表、課程內
    容等資料，絕非由新進勞工自行見習、實習所可比擬、取代
    。是被告鴻亞公司既無法舉證證明已依據勞工安全衛生法第
    23 條 第1 項、勞工安全衛生教育訓練規則第15條第1 項規
    定對於原告施以充足之安全教育訓練，自屬違反前述保護勞
    工之法令，致原告受有損害，自應負賠償責任。從而，原告
    主張被告鴻亞公司應依民法第184 條第2 項前段之規定，負
    損害賠償責任，應屬有據。
三、按因故意或過失，不法侵害他人權利者，負損害賠償責任。
    法人對於其董事或其他有代表權之人因執行職務所加於他人
    之損害，與該行為人連帶負賠償之責任。民法第28條定有明
    文。此所謂「因執行職務所加於他人之損害」，並不以因積
    極執行職務行為而生之損害為限，如依法律規定，董事負執
    行該職務之義務，而怠於執行時所加於他人的損害，亦包括
    在內。並有最高法院64年台上字第2236號判例意旨可資參照
    。又按公司負責人對於公司業務之執行，如有違反法令致他
    人受有損害時，對他人應與公司負連帶賠償之責。公司法第
    23條第2 項亦有明文。此所謂公司業務之執行，指公司負責
    人處理有關公司之事務而言。亦有最高法院65年台上字第30
    31號判例意旨可參。經查被告丙○○為被告鴻亞公司之負責
    人，有原告提出之公司變更登記表1 件在卷足憑，乃屬勞工
    安全衛生法第2 條第2 項所稱之雇主，自有依上開勞工安全
    衛生法、勞工安全衛生設施規則及勞工安全衛生教育訓練規
    則規定，對原告施以操作系爭油壓機台所必要之安全衛生教
    育訓練之義務，此義務亦應為被告丙○○應執行之被告鴻亞
    公司負責人之職務。又被告丙○○身為被告鴻亞公司負責人
    ，為勞工安全衛生法上之原告雇主，客觀上並無不能注意遵
    守前開規定之情事，竟未注意及遵守上開勞工安全衛生法令
    規定，對原告實施必要之勞工安全衛生教育訓練，致原告未
    能提高注意安全之工作危機意識，做出前述危險之操作系爭
    油壓機台行為，終至發生系爭事故，自應依上開民法及公司
    法規定，與被告鴻亞公司負連帶侵權行為賠償責任，原告此
    部分之主張，亦屬有據。又被告丙○○雖抗辯所涉刑事業務
    過失傷害部分，業經本院刑事庭判決無罪確定云云。惟查前
    開刑事判決僅在認定被告丙○○並無刑法上之過失刑責，針
    對其是否遵守上開勞工安全衛生法令規定，對原告確實施以
    6 小時之勞工安全衛生教育訓練一節，則未論及，自難執為
    被告有利之認定。
四、原告請求被告賠償之金額應否准許，詳如下述：
  (一)減少勞動能力之損失：
    (1)經查，原告係受有右手壓傷並接受前臂截肢手術，有財團
      法人長庚紀念醫院（下稱長庚醫院）診斷證明書1 紙在卷
      可稽（見本院卷第11頁），依勞工保險條例第53條第1 項
      所規定之殘廢給付標準表所載，其殘障等級係屬第6 級，
      依據勞保殘廢等級與勞動減少之換算表，估計其勞動能力
      喪失程度為76.9％。惟查，該「各級殘廢勞動力減損表」
      ，係學者參考勞工保險條例第53條附表所載殘廢等級所製
      作，並附註記載於實際運用時，宜斟酌被害人之職業、智
      能、性向、年齡、再教育等因素加以適當調整。又本件經
      送請長庚醫院鑑定結果，認原告右手腕壓碎無法重建而進
      行右手腕部截肢，依其病情評估，因右手無法工作，工作
      能力減損約70％，此有該醫院函文1 份在卷可參（見本院
      卷第109 頁）。本院參諸上開醫院鑑定結果、原告前所從
      事之工作屬勞動性質、受傷時年齡為23歲，依此估算應認
      原告主張減少勞動能力之比率為70％，應屬可採。
    (2)次查，原告主張以37年計算減少勞動能力損失之期間，為
      被告所不爭執，應屬有據。又原告之月薪為27,000元亦為
      被告所不否認。綜上，依霍夫曼氏計算法，以年息5 ％計
      算，扣除中間利息計算結果，原告減少勞動能力之損失，
      應為4,677,857 元【其計算式為：（27,000元×12月×
      20.00000000） ×0.7 ＝4,677,857 元，元以下四捨五入
      】。
  (二)增加生活支出部分：
    原告主張因其右手截肢須裝載義肢，原告所裝載之義肢扣除
    健保給付42,000元後為326,000 元，該義肢僅保固6 年，原
    告以每10年更換一次計算，則其終身以更換5 次計算，合計
    費用為1, 630,000元云云。被告則抗辯如裝設「健保給付肘
    下功能義肢」，無需自行付費等語。經查，原告實際裝設之
    義肢為「肘下美觀功能義手組（矽膠式）」，此據原告本人
    到庭自承明確（見本院卷第234 頁），是原告狀載以「免帶
    式BE電子自動義手整組」計算賠償金額自有未合。又「健保
    給付肘下功能義肢」為「手鉤式」，此為被告所不爭執，於
    美觀上自屬有礙，本院認為原告裝載之「肘下美觀功能義手
    組（矽膠式）」應屬適當。核諸原告提出為被告所不爭執之
    正全義肢復健公司報價單所示（見本院卷第226 頁），「肘
    下美觀功能義手組（矽膠式）」扣除健保給付後之報價為
    48,000元，依據被告所不爭執之上揭計算式計算，原告因此
    需裝置義肢而增加生活上之支出為240,000 元（計算式：
    48,000×5 ＝240,000） 。
  (三)非財產上損害之慰撫金：
    經查原告年紀尚輕即受有右手前臂截肢之傷害，其肉體及精
    神上確受有極大痛苦，爰斟酌原告之教育程度為高中畢業，
    以從事勞動工作為業，未婚，名下無任何財產；被告鴻亞公
    司資本額1,200萬元，有公司變更登記表1 件在卷可考（見
    本院卷第216 頁）、被告丙○○為公司負責人、國中畢業、
    育有兩名子女等一切情狀後，認原告請求賠償非財產上損害
    之慰撫金以80萬元為適當。是原告主張慰撫金金額為200 萬
    元似嫌過高。
  (四)以上合計為5,717,857元（其計算式為：4,677,857 元＋
    240,000 元＋800,000 元＝5,717,857 元）。
五、被告抗辯過失相抵部分：
    按損害之發生或擴大，被害人與有過失者，法院得減輕賠償
    金額，或免除之，民法第217 條第1 項定有明文。經查，原
    告確實知悉系爭油壓機台有紅外線電眼安全開關，此據證人
    甲○○證述「（原告和戊○○第一天上班開始，你或被告公
    司其他員工，有無對其作任何職業有關的訓練?） 第一天開
    始，就跟他們說油壓機的電源開關在那裡，要注意機器起動
    時，手不要放在機台裡面，還有教一些取料時，機器如果在
    動，手要馬上縮回來，還有紅外線遮斷裝置的電眼開關一定
    要開。」等語可證（見本院卷第102 頁）。又被告公司有明
    確要求員工開啟電眼安全開關，如果沒有開啟，組長罰2,00
    0 元，組員罰1,000 元，此有公告乙份可證（見本院卷第16
    4 頁），且公告貼於公佈欄上，而公佈欄係位於員工打工鐘
    的上方，且據證人甲○○、許嘉顯證述明確，足證原告應知
    悉操作油壓機應開啟安全開關，竟捨此不為，以致於肇致系
    爭事故，應有過失。再者原告於系爭事故發生當時，一面工
    作，一面與戊○○聊天嘻鬧一節，復據證人甲○○證證稱：
    「（93年6 月1 日原告手被油壓機壓傷，你有無在現場？距
    離多遠？）有，約離20公尺，中間隔了1 台油壓機和3 台點
    銲機。」、「（是否知道原告手為何會被油壓機壓傷？當天
    原告與證人戊○○在工作時，我有去那邊取料，有看到他們
    在玩，有說有笑的開玩笑，我沒有注意他們的手做何動作。
    」可語（見本院卷第102 頁），雖證人戊○○否認有與原告
    聊天嬉鬧之情，然上開證述牽涉其所涉刑事犯罪，本難期其
    據實陳述，且稽之證人戊○○證述伊與原告之分工為：由我
    上料在油壓機上，再按下開關，壓成物件，之後油壓機會自
    動升起，再由原告自油壓機上取出物件，並加工等語（見本
    院卷第81頁），並證稱：事發當時我背對著原告，我不知道
    他的手為何會被壓到等語，再參諸本院勘驗時所拍攝2 人緊
    鄰工作之照片（見本院卷第163 頁），足見原告與戊○○2
    人於系爭事故發生時應確有聊天嬉鬧之情。倘若原告謹慎專
    心操作，未與戊○○聊天嘻鬧，則依油壓機之操作現狀，應
    不致發生危險，原告顯就其所受傷害與有過失。爰斟酌前述
    原告之過失程度，應認其應負擔十分之三之賠償責任為適當
    ，亦即被告應負擔十分之七之賠償責任。從而被告應賠償之
    金額計為4,002,500 元（其計算式為：5,717,857 元×7 ／
    10 ＝4,002,500元，元以下四捨五入）。
六、原告迄至95年12月間已自被告鴻亞公司受領1,929,737 元（
    詳如本院卷第215 頁給付明細表），又原告自受傷時（93年
    6 月1 日）起每月可受領被告公司為其投保失能險給付1 萬
    元，共可領20年，為原告所不爭執。又自96年1 月至本院判
    決時之96年5 月23日，被告已領取5 萬元，之後原告尚可再
    領取17年之保險給付，以霍夫曼計算式一次給付，共計12萬
    x 12.536392(17年之霍夫曼係數)= 1,504,367元，此部分並
    應可扣抵被告公司應給付之損害賠償金額，亦即被告應連帶
    給付之損害賠償金額，應扣除3,484,104 元（1,929,737 ＋
    50,000＋1,504,367＝3,484,104）。
七、綜上所述，原告依據侵權行為之法則，請求被告給付518,39
    6 元（4,002,500 －3,484,104 ＝518,396） 及自起訴狀繕
    本送達翌日即94年12月16日起至清償日止，按年息5 ％計算
    之利息部分，為有理由，應予准許；逾此部分之請求，為無
    理由，不應准許。
伍、兩造均陳明願供擔保，聲請宣告假執行或免為假執行，經核
    原告勝訴部分均與法律規定相符，併分別酌定相當之擔保金
    額准許之；至原告其餘假執行之聲請，則因訴之駁回而失所
    依據，應併予駁回。
陸、本件判決基礎俱已臻明確，兩造其餘攻防方法及訴訟資料經
    本院審酌後，核與判決不生影響，無逐一論駁之必要，併此
    敘明。
柒、訴訟費用負擔之依據：民事訴訟法第79條、第85條。
中    華    民    國    96    年     5     月    23     日
                  民事第三庭    法  官  陳永來
以上正本係照原本作成。
如對本判決上訴，須於判決送達後20日內向本院提出上訴狀。
中    華    民    國    96    年     5     月    23     日
                                書記官  劉彩華
